Archief van de weeskamer van Gouda, 1557-1858
Archief van de weeskamer van Gouda, 1557-1858
- Stukken betreffende afzonderlijke onderwerpen
  - Interne organisatie
    - Financiën
      - Brief van de burgemeester met verzoek om een overzicht van de kaspositie en een overzicht van de inkomsten en uitgaven sinds de laatste rekening (beide per 1 februari 1808 bijgewerkt) in te zenden, 6 februari 1808, 1101
      - Stukken betreffende de inschrijving van kapitalen ten behoeve van beheerde nalatenschappen in het Grootboek nationale schuld, (mei) 1809 - mei 1813, 1809-1813; 1100
      - Lijst met nummers van kansbiljetten waarin door de weeskamer ten behoeve van zichzelf en nalatenschappen is belegd, z.d. (ca. 1821), 1097
      - Korte staat van inkomsten en uitgaven". Overzicht van vorderingen en schulden over 1834, 1107
  - Stukken betreffende de taakuitoefening
    - Controle op het beheer van nalatenschappen (door derden)
      - Algemeen
        - Stukken betreffende nalatenschappen, aangetroffen in de concept-memorialen, (1777) 1782 - 1794. Met een specificatie op naam van de boedelhouder of erflater., 1078
        - Maandelijkse lijsten van begraven personen, opgemaakt door koster Otto van der Hout, 1807, 1085
      - Rekeningen van inkomsten en uitgaven, ingediend door voogden, curateurs of administrateurs bij de weeskamer, betreffende door hen beheerde nalatenschappen, gedeeltelijk met bijlagen en/of andere stukken die op die nalatenschappen betrekking hebben; gedeeltelijk (authentieke) afschriften en uittreksels of minuten
        - Stukken betreffende de boedels van onbekenden, 1559 - 1768, 912
        - Zie inv.nr. 219, 256
        - Sophie Christiaensdr Karre, overleden 22 augustus 1612, weduwe van Mr. Gerrit Gerrit Bouwensz, 1449 - 1687, 316
        - Gerard Cincq (overleden ca. 1697) en zijn zoons mr. Cornelis Cincq (overleden 6 september 1698) en Gerard Cincq (overleden 21 juni 1696), 1584, 1665, 1682, 1698 - 1721, ca. 1765, (ca. 1789) en z.d, 1584-1789; 167
        - Lijsbeth Syvertsdr, vrouw van Harmen T(h)eeuwen, haar ouders Syvert Symonsz en Machtelt Jansdr, en haar oom Wouter Jansz en tante Maritge Jansdr, 1605 - 1650, 212
        - Neeltgen Simonsdr, weduwe van Dirk NN, 1611, 234
        - Akte van volmacht van de voogden van de kinderen van Jan Pauwelsz (vermist soldaat) en Wieuwertgen Gerritsdr Schaeck voor laatstgenoemde om ten overstaan van de weeskamer alles te verrichten met betrekking tot de nalatenschap van Maritgen en Annetgen Hendricxdrs, haar tantes; authentiek afschrift, 21 september 1611, 1013
        - Hendrick Jacobssoon, zijn echtgenote Pleuntgen Pouwelsdr en hun zoon Pouwels Hendrycksz, 1613 - 1615, 1621, 1613-1621; 216
        - Jacob Sas Govertsz van Souburch en Maria Jan Gheenendr, echtgenoten, 1616 en 1631, 1616-1631; 229
        - Brief van Andreas Asselinck met verzoek om voor drie meerderjarige kinderen van Hillegont Gerrets Schack de afrekening van de nalatenschap te regelen, april 1618, 1014
        - Joris Jansz Lefèvre, getrouwd met Jannichgen Jansdr, 1618 en 1619, 1618-1619; 261
        - Kwitantie van Marritgen Bruynen voor de voogden van Jan Thijssen wegens drie jaar rente, 13 mei 1619, 1015
        - Verklaring van M.(C.?) Vlack, procureur van Gheen Jacobsz Crouwaghen, waarbij hij wegens een vordering beslag legt op de bij de weeskamer berustende gelden ten name van Danyel Jansz Gravesteyn (als erfgenaam van zijn broer Dirck Jansz Gravesteyn); met een aantekening dat het beslag is opgeheven, 1 - 30 december 1620, 1012
        - Aantekeningen betreffende de verantwoording van gelden door NN Horenbye, z.d. (ca. 1620), 1018
        - Jannetje Ariensdr, weduwe van Dirk Jaspersz Cleynsorgh, 1622, 1631 en 1633, 1622-1633; 251
        - Frans Dircxsz Buickjeleeg (ook wel: Goetknecht, of: Voerman), getrouwd met Maritjen Aerts, (1624) 1628, 1645 - 1648, 1624-1648; 194
        - Machteltje Willemsdr, weduwe van Cornelis Cornelisz. Prins en Claes Gerritsz de Gojer, overleden maart 1675, 1624 - 1692, 270
        - Jannetje Jansdr Vlacq., getrouwd met Dirk Pietersz de Vrije, 1625 - 1723, 253
        - Jacob Jansz en Marrigje Dirksdr, echtgenoten, 1627, 227
        - Lijsbeth Jansdr Oolingh, getrouwd met Jacob Stol, 1630 - 1695, 230
        - Witte Jacobsz van Souburgh, 1631 en 1648, 1631-1648; 336
        - Geertje Tonisdr, getrouwd met Sander Bastiaensz Ridder, 1633 - 1635, 197
        - Hilletje Govertsdr, echtgenote van Dirk Thonisz, 1634 en 1635, 1634-1635; 221
        - Bouwen Cornelisz van der Tocht en zijn vrouw Duyfgen Willemsdr, (beiden -?- overleden 29 april 1637), ca. 1634 - 1635, 1637 - 1638, 1646 en z.d, 1634-1646; 152
        - Willem Claesz, getrouwd met Meynsken Pietersdr, 1636 - 1676, 331
        - Willem Vereycke, getrouwd met Louysken Pietersdr Boveryet, 1637, 333
        - Dirck Claesz Koperslager (of: Van Rhijn) en zijn weduwe Marritge Ghijsbertsdr (overleden 1638), 1637 - 1642, 1653 - 1675, 1677, 1681, 1684, 1699, 1637-1699; 180
        - Adriaen Woutersz van Wijck te Duyrstede, weduwnaar van Neeltgen Feisen, (1639), (1657), 1660, 1674 en 1682, 1639-1682; 121
        - Dirck Stragier (overleden april 1673), weduwnaar van Cornelia Jobs de Reus, 1641, 1642, 1673 - 1682 en z.d, 1641-1682; 183
        - Gijsbertje Pietersdr, weduwe van Jacob Simonsz Honsbeecq, 1643 - 1677, 225
        - Aryaentje Cornelis (overleden 7 mei 1668), weduwe van Jasper Willems. Spijckerboor, 1646, 1668 - 1677, 1646-1677; 144
        - Andries Gerritsz van Dobbe(n) en zijn echtgenote Aechje Cornelis resp. hun zoon Gerrit Andriessen van Dobbe, 1646, 1660, 1666 - 1692 en z.d, 1646-1692; d
          - Akten en brieven, 1646, 1660, 1666 - 1691 en z.d, 1646-1691; 134 d
          - Stukken betreffende de onderlinge verwantschap tussen erfgenamen in de nalatenschap, z.d, 1646-1691; 134 e
          - Rekeningen van inkomsten en uitgaven over 1667 - 1690, 134 a
          - Overige financiële stukken (afschriften en uittreksels van de rekeningen in inv.nr. 134a, aanvullende rekeningen, borderellen, declaraties, e.d.), 1668 - 1692 en z.d, 134 c
          - Bijlagen bij de rekening van inkomsten en uitgaven over (1674 -) 1690, 134 b
        - Pieter Claasz, 1647, 264
        - Aantekeningen betreffende de afrekening van Pieter Kievit als rentmeester van de nalatenschap van mr. Gerrit Loo, med.dr. (weeskind Pieter Gerrits. Loo), 1647, 1011
        - Elisabeth Hendriksdr, weduwe van Joost Jansz Verbije, 1647 - 1716, 259
        - Neeltje Maertensdr, weduwe van Jan Dirksz Hoydot, 1649, 1661 - 1700, 1649-1700; 292
        - Arien Nannen, 1650 - 1666, 143
        - Cornelis Hillebrantsz Blom en zijn vrouw Jefje Adriaens Stolcxman (later getrouwd met Dirck Adriaensz Sprangh) en Lijntje Adriaens, moeder van Cornelis Blom, 1650, 1652, 1656 - 1676 en z.d, 1650-1676; 164
        - Miohiel Dribbersz Houckius (van den Houck), 1651 - 1697, 290
        - Gijsbert Theeuwen en zijn echtgenote Ingetje Bartholomees, (1652 -) 1662, 206
        - Niesje Claesdr, 1653 - 1690, 298
        - Meeus Ariensz de Wit, 1654, 287 a
        - Dirck Thijmensz Verharst, 1654 - 1655, 185
        - Annetge Bouwens, echtgenote van Jan Bloos, 1654, 1661 - 1667 en 1672, 1654-1672; 140
        - Aeltgen Govertsdr Versloth, getrouwd met Pieter Augustijnsz van Krimpen, 1654 - 1682, 304
        - Adriaen Basson (overleden 14 april 1678), echtgenoot van Anna Francisca van Abbinga (hertrouwd met Hendrick van der Borch, heer van Velthuysen en Den Ham), 1654, (1663), 1678 - 1720, 1654-1720; Reeks Adriaen Basson (overleden 14 april 1678), echtgenoot van Anna Francisca van Abbinga (hertrouwd met Hendrick van der Borch, heer van Velthuysen en Den Ham), 1654, (1663), 1678 - 1720
          - Boedelinventarissen met borderellen en bijlagen, 1678 - 1693 / 1706, 1678-1706; 122 a
          - Diverse losse stukken, (1663) 1678 - 1698, 1720 en z.d, 1678-1720; 122 c
          - Rekeningen van inkomsten en uitgaven met bijlagen, 1683 - 1699, 122 b
        - Jacob Hermansz Slangenburch en Lijntje Everts Winckel, echtgenoten, 1655 - 1661, 228
        - Herman Hermansz Eerloff en zijn echtgenote Annichje Everts Winckel, 1655 - 1666, 211
        - Emmerentia 't Hert (of: 't Hart)(overleden 1 september 1669) en haar moeder Paulina Traudenius, weduwe van Pieter Jansz 't Hert, echtgenote van Nicolaes Jansz Verrijs, 1655, 1666, 1669 - 1690 en z.d, 1655-1690; 187
        - Adriana Gijsberts de Lange, echtgenote van Donatus van Groenendijck, (1655) 1658 - 1670 en 1699, 1655-1699; 147
        - Grietje Hermansdr, vrouw van Arien Mathijsz, (1656), 1660, 1665 - 1674, 1656-1674; 203
        - Gijsbert Regniersz Holcam, 1657 - 1661, 205
        - Willem Ariensz Raetsburgh en Jannetge en Marritge Cornelis In 't Cleyn Horentge, 1657 - 1668 en 1686, 1657-1686; 173
        - IJsbrant van Swaenswijck (overleden 17 september 1656), weduwnaar van Sara van Noye, resp. zijn zoon Andries IJsbrants van Swaenswijck (begraven 13 februari 1683), 1657 - 1668, 1688 - 1698 (1699), 1704 en z.d, 1657-1704; d
          - Bijlagen bij (ontbrekende) rekening(en) van inkomsten en uitgaven, 1657 - 1658 en z.d., met een borderel, z.d., en brieven, akten en een inventaris, 1657 - 1668 en z.d., 1698 (1699) en 1704, 1657-1704; 136 b
          - Rekeningen van inkomsten en uitgaven, 1665 - 1666 en 1688 - 1698, 1665-1698; 136 a
        - Pieter Maertensz de Jonge, 1658, 303
        - Leentje Jansdr Suycker, 1658 en 1660, 1658-1660; 232
        - Cornelis Gerritsz de Lange, 1658 - 1659, 1665, 1667 - 1671, 1658-1671; 170
        - Cornelis Brants. T(h)uynman, (1658) 1664, 1665, 1668 - 1676, 1658-1676; 174
        - Marritje Ariensdr, overleden 11 december 1662, 1658 - 1851, 281
        - Dignum van Teylingen, echtgenote van Jacob van Beaumont, 1659, 208 a
        - Aechje Goosens, 1659 - 1665, 127
        - Gerrit Dircksz Verwer en zijn vrouw Aeltje Dircx, 1659 - 1669, 201
        - Neeltje Hendriksdr van Cortehoeff, weduwe van Cornelis Jansz Bruynswijck, 1659 - 1682, 293
        - Heyltje Jans, weduwe van Jacob Cornelisz Caen, (1659) 1660 - 1675, 1717, 1720, 1659-1720; 217
        - Pieter Ariensz Vlocker, getrouwd met Annetgen Jacobsdr, 1660, 307
        - Andries Jansz Focker, echtgenoot van Heiltje Dirckx, 1660, 1668 - 1672, 1660-1672; 135
        - Jan Duval en Machteltje Duyve, echtgenoten, 1660 en 1675, 1660-1675; 239
        - Maria Riquier, weduwe van Hans Jansz Daesdonck, 1660 - 1687, 280
        - Belichjen Lievens Verschei, echtgenote (in tweede huwelijk) van Job Regniersz de Reus, 1661 en (1669 -) 1682, 1661-1682; 151
        - Meynsje Claesdr, weduwe van Pieter Aertsz, 1662, 288
        - Michiel la Fleur, 1662, 289
        - Nelletje Jansdr, 1662, 295
        - Marritje Laurisdr, weduwe van Theunis Theunisz van Berckom, 1662, 319
        - Harmen Ariensz den Boer, 1662 - 1663, 210
        - Fop Everts. van Looyesteyn, (1662 - ) 1667, 191
        - Pieter Eymertsz, getrouwd met Marritje Cornelisdr, 1662 - 1668, 301
        - Fransje Pietersdr, 1663, 223
        - Lijsbeth Jacobs Houtman, 1663, 266
        - Haesje van Leeuwen, echtgenote van Cornelis Aelbertsz (Abelsz) Souburg, 1663 - 1680, 208
        - Willem Dirksz Bochoven, 1663 - 1682, 326
        - Dirck Jansz van Velsen en zijn zoon Jan Dircksz van Velsen, 1663, 1667 (1669), 1676, 1690 - 1692, 1663-1692; 184
        - Aeltje Jans, 1664, 130
        - Dirck Ariensz van der Hee en zijn vrouw Lijsbeth Willems van der Tocht, 1664 - 1665, 181
        - Cornelis Bouwensz van den Broeck (overleden 15 december 1662), 1664 - 1667, 166
        - Barent Geerloffsz van der Vrede en zijn neef Gerrit Cornelisz, 1664, 1673 - 1675, 1664-1675; 200
        - Maria Pietersdr, 1664, 1682 - 1689, 1664-1689; 274
        - Pieter Volckertsz Vincq, getrouwd met Geertje Eymbertsdr, 1665, 306
        - Willem Jansz van der Mey en Arjaantje Pietersdr, echtgenoten, 1665, 325
        - Paschier Stobbelaar, getrouwd met Marritje Ariensdr, 1665 - 1668, 299
        - Willem Cornelisz Manshooff en Jannitje Ariensdr, echtgenoten, 1665 - 1677, 329
        - Willem Cornelisz Rees, 1665 - 1691, 330
        - Jan Jansz van Couwenburgh, weduwnaar van Heiltje Willemsdr van Teylingen en van Jannetje Theunisdr, getrouwd met Grietje Theunisdr, 1667, 237
        - Maritge Gleynen, weduwe van Jan Pietersz Keyser, 1667, 285
        - Pieter Willemsz, 1667, 305
        - Neeltje Adriaens, echtgenote van Abraham Bosch, tevens als vruchtgebruikster van de fideicommissaire erfstelling door Grietje Hermans ten gunste van haar kinderen, 1667 - 1670, 146
        - Frans Jansz Sa(e)rbruggen en zijn vrouw Rebecca Gerritsdr Knunnick, 1667, 1669 - 1686, 1667-1686; 195
        - Grietje Willemsdr Ladders, weduwe van David van der Wacht, 1667, 1677, 1682, 1691, 1696, 1667-1696; 204
        - Bartholomeus Paulusz, 1668, 150
        - Thiel Jansz Proost en zijn echtgenote Jannetje Jans, 1668, 157
        - Lijstje van bezittingen die het kapitaal van een (onbekende) nalatenschap uitmaken, (ca. 1668), 1021
        - Jannetje Gerritsdr de Jonge, weduwe van Cornelis van der Vrede en Coen Cornelisz, 1668 - 1673, 252
        - Femmetje Volckers, echtgenote van Huybert Christiaensz van Hout(t)en, 1668 - 1678, 190
        - Aechje Huybertsdr van den Hoeck, weduwe van Jan Maertensz van de Vrijehoeff, 1668 - 1681, 248
        - Magdaleentje Eeuwoutsdr van Beest, weduwe van Theunis Aertsz van Soest, getrouwd met Egbert van der Staell, 1668 - 1695, 272
        - Huybert Pietersz Jongkint, 1668 - 1705, 222
        - Arien Dirks Mantie, 1669, 243
        - Maritge Jans van Dijck, 1669 en 1672, 1669-1672; 284
        - Willem Cornelisz de Catte en Lijsbeth Jobsdr, echtgenoten, 1669 en 1674, 1669-1674; 327
        - Fred(e)rick Dircksz Cluyt en zijn vrouw Grietje Willems Keyser, 1669 - 1676 (1684), 1669-1684; 196
        - Maerten Jacobsz Hagelaer, 1669 - 1684, 271
        - Hillegont Dirksdr Oudevelt, 1669 - 1692, 220
        - Evert Roeien Verhorst, 1667, (ca. 1669 -)1672, 1675, 1695 - 1701, 1669-1701; 189
        - Jan Hendriksz den Exter en Neeltje Dirksdr, echtgenoten, 1669 - 1804, 240
        - Aechje Jacobs en/of haar dochter Marritje Stevens, in leven echtgenote van Frans Jansz Loreyn, en/of haar kleindochter Sara Frans Loreyn, in leven echtgenote van Gerrit Claesz Swanenbeecq. (1670 -) 1674 - 1677, 1684, 1670-1684; 128
        - Cornelis Verveen en zijn vrouw Lijsbeth Pieters Ravestein, 1670 - 1685, 175
        - Cathalijntje Joosten Fijtes, echtgenote van Jacob Matheus de Vrient, (1670) 1683 en (1670/1678 - ) 1686, 1687, 1670-1687; 156
        - Neeltje Andriesdr (Ariensdr), weduwe van Joost Cornelisz de Bruyn, 1670 - 1700, 260
        - Maria Jorisdr van Dalen, 1671, 276
        - Dirck Beuckel, 1671 - 1673, 1675 - 1679, 1671-1679; 179
        - Dirck Struys en zijn vrouw Barbara Witsius, 1671 - 1686, 186
        - Hendrick Jansz Focker en zijn echtgenote Marretje Jans, 1671 - 1689 en z.d, 213
        - Jan Hendriksz tot der Heye (Terheyden), 1672, 242
        - Andries Jacobsz van Steyn, 1672, 293 a
        - Uittreksel uit het doopboek van de St.-Janskerk betreffende de doop van Magrieta, dochter van Fink van der Wogt en Marya Regerius, op 15 november 1672, z.d, 1026
        - Maria van Hogenberch en Francois le Soin, echtgenoten, 1672 en 1674, 1672-1674; 278
        - Cornelis Jansz de Graeff, ca. 1672 - 1676, 168
        - François Herberts en zijn vrouw Elysabeth Westerhoudt, 1672 - 1680, 193
        - Jan Jacobsz Verduyn, getrouwd met Trijntje Jaspersdr Spijckerboor, 1672 - 1685, 246
        - Jan van Rossen, 1673, 244
        - Trijntje Thonisdr en Jan Cornelisz Backer, echtgenoten, 1673, 323
        - Reinier van Vliet en Neeltje Huybertsdr, echtgenoten, 1673 en 1675, 1673-1675; 313
        - Johannes de Vos, getrouwd met Aegje Waarde, 1673 en 1680, 1673-1680; 258
        - Crijn Woutersz Hartogh, 1673 - 1682, 176
        - Geertje Jans (overleden 28 mei 1673), weduwe van Jan Woutersz Doen, 1673 - 1687 en z.d, 198
        - Lijsbeth Simonsdr Raemburgh, 1673 - 1688, 267
        - Jan Thonisz Croon en Neeltje Cornelisdr Caen, echtgenoten, 1673 - 1764, 238
        - Catharina Andriesdr, getrouwd met Willem Willemsz de Groot, 1674, 328
        - Marritge Coutijser (overleden 1674), via Cornelis Cornelisz Lievenheer (of: De Lieffde) en Elysabeth Ariens Cou(t)ijser, 1674, 1682 - 1686 en z.d, 1674-1686; 171
        - Maria van Gaesbeek, 1674 - 1688, 277
        - Aryaentje Leenderts, weduwe van Rommer Cornelisz Boldoot, 1674 - 1690, 145
        - Jan Claesz, getrouwd met Annitge Bartholomeusdr, 1674 - 1691, 236
        - Maria de Lange, overleden 8 februari 1673, weduwe van ds. Johannes Ouwens, 1674 - 1688, 1806, 1674-1806; 279
        - Jacob Cloots, weduwnaar van Geertruid van den Berg, getrouwd met Grietje Cornelisdr Wachteveld, 1675 - 1698, 224
        - Christoffel Garvier, 1676 - 1678, 158
        - Pieter de Zitter, getrouwd met Maria Roelantsdr, 1677 en 1684, 1677-1684; 309
        - Anna Liseth, weduwe van Jean Pira du Gel, 1678 - 1688, 255
        - Louris Jansz Trompet, 1679 en 1680, 1679-1680; 269
        - Uittreksels uit het doopboek van de St.-Janskerk betreffende de doop van Jacobus en Joannes, zoons van Quirijn van der Smael en Cornelia van Waerde, op 16 maart 1679 resp. 18 januari 1681, 19 januari 1681, 1679-1681; 1030
        - Jan Harmensz de Weer, 1679 en 1682, 1679-1682; 249
        - Marritje Thonisdr, 1679 en 1684, 1679-1684; 283
        - Thijs Cornelisz Prins, overleden 11 september 1677, 1679 - 1689, 322
        - Robbert Dombaer, getrouwd met Petronella van der Tol, 1679 - 1693, 314
        - Jacob Jansz Verboom, getrouwd met Ghijsbertje Lambertsdr, 1680 en 1681, 1680-1681; 231
        - Claes Bartels Camp (getrouwd met Marrichje Hendricx Blom) en zijn eerste (overleden) vrouw Grietje Jans Posaeckel, 1680 - 1684 en 1682, 159
        - Weyntje Gijsbertsdr, 1680, 1690 en z.d, 324
        - Jan de Wint, 1681 - 1693, 250
        - Margie Segersdr en Louris Hendriksz Spille, echtgenoten, 1681 - 1699, 282
        - Sara Leendertsdr Coninck, overleden 20 april 1682, 1682 en 1684, 1682-1684; 315
        - Anna van Swaenswijck, in eerste huwelijk getrouwd geweest met Michiel Fel(le)bier en kennelijk van hem gescheiden, later echtgenote van Gerard Cincq, 1682 - 1689 en z.d, 139
        - Ghijsbertge Ghijsberts van der Hagen, 1683, 207
        - Margaretha Westerhout, 1683 en 1685, 1683-1685; 273
        - Maritge Gerritsdr de Vries, getrouwd met Maerten Cornelisz Visscher, 1683 - 1689, 286
        - Aert Jansz Huyshouder, 1684 - 1690 en z.d, 148
        - Nicolaas Priem, getrouwd met Maria Buyck, 1684 - 1692, 297
        - Verklaring van de bewindhebbers van de VOC dat Frederick Fredericksz Kluyt (van der Gouw Hooploper) op 4 september 1680 verdronken is te Makassar, 23 januari 1685, 1031
        - Willempje Gijsbertsdr van Schouwen, weduwe van Maarten Aertsz Vermij, 1686 - 1692, 335
        - Nicolaas Broek, 1686, 1692 en 1693, 1686-1693; 296
        - Arien Abrahams van den Bosch en zijn vrouw Burchje Claes van der Heyden (overleden 1686), 1686 - 1699, 153
        - Lijsbeth Donge, 1688, 265
        - Aantekening dat op 18 mei 1688 te Gouderak een rentebrief ad fl. 200 ten laste van Jan Verboom en ten gunste van de achterkinderen van Frans Jansz Lorein is gepasseerd, onder verband van een huis te Stolwijkersluis onder Gouderak, z.d, 1032
        - Adriaen van Selderen (Zeller), zwakzinnige echtgenoot van Johanna de Morlion(s), 1688 - 1692, 1695 - 1696, 1688-1696; 123
        - Reinier Herenbras, 1688, 1692 en 1698, 1688-1698; 312
        - Ds. Laurens Lange, overleden 4 maart 1697. weduwnaar van Anna Barbara van Campen, 1689, 1697 - 1705, 1689-1705; 262
        - Aletta Maria Cincq, echtgenote van mr. Cornelis van der Tocht, 1689 - 1709, 133
        - Marritgen Huygen Swanenburgh, weduwe van Willem Schorel, 1690 en 1694, 1690-1694; 332
        - Claes Jansz Verrijs (fideicommissair) ten gunste van zijn kleinzoon Johannes Verrijs, 1690, 1694 - 1697, 1690-1697; 160
        - Cornelis Jansz Boon, echtgenoot van Maria Jans, 1691 - 1692, 165
        - Pietertje van den Brande, getrouwd met Bastiaan Kuiper, 1691 en 1695, 1691-1695; 310
        - Cornelia Vermeul (overleden 28 februari 1691), met o.a. een fideicommissair legaat ten gunste van Adriana Souburgh, later ten gunste van Adriana de Bonte (later weduwe van Nicolaas Jansz Boot), 1691 - 1706, 1710 - 1714, 1721 - 1722, (1736) en z.d, 1691-1722; 163
        - Theunis Verbruggen, weduwnaar van Aryaantie Jansdr van Deventer, 1692, 320
        - Jacob Ketelaar, overleden 29 maart 1686, getrouwd met Petronella ten Back, 1693, 226
        - Aechje Cornelis Leystarre, weduwe van Frans Ariensz Block, 1693 - 1694, 129
        - Agnietje Barentsdr, weduwe van Simon Modeus, in leven echtgenote van Jan Abrahamsz van der Plaet, 1694, 131
        - Michiel Maarschalk, weduwnaar van Machteltje Pietersdr de Meyer en van Maria Hartogh, 1694 en 1703, 1694-1703; 291
        - Hendrick Cornelisz Maas en zijn echtgenote Jannetje Maertens, 1696 en z.d, 214
        - Pieter Jansz Cock, overleden 16 juli 1696, 1696, 302
        - Adriaan Zaan, zoon van Barent Zaan en wijlen Niesje Waeghals, (1695-) 1696 - 1714, 125
        - Dirck Heykoop en zijn vrouw Crijntje Willems Stuiver, 1697, 182
        - Jan Pietersz de Boer, weduwe van Marijtge Jansdr, 1699, 235
        - Pieter Ingensz Wagemaker, overleden oktober 1699, weduwnaar van Grietje Syvertsdr, getrouwd met Pietertje Jansdr Ravesteyn, 1699 - 1703, 308
        - Thonis Cornelisz Noteboom en Reympje Dirksdr, echtgenoten, 1701, 321
        - Uittreksel uit het doopboek van de St.-Janskerk betreffende de doop van Johannis, zoon van Rennier van Sney en Grietje Teunis, op 20 juni 1704, z.d, 1033
        - Boedel van Jan Jacobsz de Sterke, getrouwd met Neeltje Willemsdr, 1706 - 1721, 245
        - Jan Servaesz Fime en Cornelia Lefeber, echtgenoten, 1707 en 1710, 1707-1710; 241
        - Cornelis van der Heys (overleden 31 maart 1784), 1707 - 1845, Reeks Cornelis van der Heys (overleden 31 maart 1784), 1707 - 1845
          - Akte van kwijting betreffende de ontvangst van het legaat aan Adrianus Leonardus Mosman te Breda, 1784; met (vermoedelijk) retroactum, (1738) 1739, 169 b
          - Boedelinventaris en akte van boedelscheiding van de onder inv.nr. 169j genoemde nalatenschap; met een akte van kwijting door Cornelis van der Heys wegens het hem uitgekeerde aandeel in die nalatenschap, 1777, 169 k
          - Boedelrekening inzake de nalatenschap van Mayke van der Heys, overleden te Dordrecht op 7 april 1777, 1777, 169 j
          - Testament en codicil van Cornelis van der Heys, boedelinventaris, akte van boedelscheiding en bijbehorende stukken (inclusief retroacta), 1777 - 1784, 169 a
          - Stukken betreffende het aandeel van Cornelia en Paulus de Hondt, kleinkinderen van Jacomijntje Elisabeth van der Heys, (1778) 1797, 169 g
          - Akte van kwijting inzake het legaat aan Magdalena van der Heys, vrouw van Johannes van der Linden, te Bergen op Zoom, en Cornelis van der Heys te Middelburg, 1784, 169 d
          - Akte van kwijting inzake het legaat aan Magdalena van der Heys, weduwe van Mattheus Pilaar, te Bergen op Zoom, 1784; met retroactum, (1729), 169 c
          - Authentieke uittreksels uit de akte van boedelscheiding van 21 augustus 1784, waarbij twee obligaties van resp. fl. 600 en fl. 1000 worden toebedeeld aan de kinderen en kleinkinderen van wijlen Jacomijntje Elisabeth van der Heys, 1787; met retroacta, 1707 - 1787. Met retroacta betreffende een obligatie van fl. 1000 die aan dezelfde erfgenamen is gelegateerd, (1734) 1760, 1784-1787; 169 f
          - Stukken betreffende de verdeling van het legaat en het aandeel in de nalatenschap van de kinderen / kleinkinderen van wijlen Jacomijntje Elisabeth van der Heys, in leven getrouwd met Paulus Emmekam, en het algemeen beheer door de executeurs-testamentair Jacobus en Gerardus van Munster, 1784 - 1809 en z.d, 169 e